【裁判字號】    97,裁,1271
【裁判日期】    970214
【裁判案由】    菸酒管理法
【裁判全文】
最  高  行  政  法  院  裁  定
                                     97年度裁字第01271號
上  訴  人  甲○○
被 上訴 人  臺北市政府
代  表  人  乙○○
上列當事人間菸酒管理法事件，上訴人對於中華民國96年11月22
日臺北高等行政法院96年度訴字第3298號判決，提起上訴，本院
裁定如下：
    主  文
上訴駁回。
上訴審訴訟費用由上訴人負擔。
    理  由
一、按對於高等行政法院判決之上訴，非以其違背法令為理由，
    不得為之，行政訴訟法第242條定有明文。依同法第243條第
    1項規定，判決不適用法規或適用不當者，為違背法令；而
    判決有同條第2項所列各款情形之一者，為當然違背法令。
    是當事人對於高等行政法院判決上訴，如依行政訴訟法第24
    3條第1項規定，以高等行政法院判決有不適用法規或適用不
    當為理由時，其上訴狀或理由書應有具體之指摘，並揭示該
    法規之條項或其內容；若係成文法以外之法則，應揭示該法
    則之旨趣；倘為司法院解釋或本院之判例，則應揭示該判解
    之字號或其內容。如以行政訴訟法第243條第2項所列各款情
    形為理由時，其上訴狀或理由書，應揭示合於該條項各款之
    事實。上訴狀或理由書如未依此項方法表明，或其所表明者
    與上開法條規定不合時，即難認為已對高等行政法院判決之
    違背法令有具體之指摘，其上訴自難認為合法。本件上訴人
    對於高等行政法院判決上訴，係以：本件上訴人之檢舉人顯
    有誣告，原審未依職權詳為調查，認定事實未依證據，且臺
    灣菸酒股份有限公司有偽證之嫌，私煙工廠及其負責人之有
    無未予查明，原判決實難謂並無違法等語，為其理由。惟核
    其所陳上述理由，無非係就原審取捨證據、認定事實之職權
    行使，指摘其為不當，且原審判決亦已敘明：上訴人於民國
    95年12月13日，在臺北市萬華區○○○路○段71號1樓其所經
    營之攤位商品陳列架上，經被上訴人菸酒聯合查緝小組會同
    財政部國庫署、臺北市政府警察局萬華分局查獲陳列販售
    Marlboro菸3包（有效日期11/2006）、Boss菸6包（有效日
    期05/2006）、Davidoff菸2包（有效日期07/2006）、DUNH
    ILL菸2包（有效日期05/2006）及555菸8包（有效日期11/20
    06），均已逾有效期限，從而被上訴人依菸酒管理法第56條
    第1項第9款、第58條暨菸酒查緝及檢舉案件處理作業要點第
    45點第10款及行政罰法第8條、第18條第3項規定，按第1次
    違規從輕並減輕處上訴人新台幣25,000元之罰鍰，並依菸酒
    管理法第58條規定，沒入違規菸品計21包，依法並無違誤等
    情甚詳，上訴意旨泛言原審未依證據認定事實，而未具體表
    明合於不適用法規、適用法規不當、或行政訴訟法第243條
    第2項所列各款之情形，難認對該判決之如何違背法令已有
    具體之指摘。依首揭說明，應認其上訴為不合法。另本件查
    獲之菸品已逾有效期限應屬菸酒管理法之劣菸，原處分予以
    沒入，並無不合，併予附明。
二、據上論結，本件上訴為不合法，依行政訴訟法第249條第1項
    前段、第104條、民事訴訟法第95條、第78條，裁定如主文
    。
中    華    民    國    97    年    2     月    14    日
                    最高行政法院第一庭
                        審判長法官  鄭  淑  貞
                              法官  鄭  忠  仁
                              法官  吳  明  鴻
                              法官  鄭  小  康
                              法官  帥  嘉  寶
以  上  正  本  證  明  與  原  本  無  異
中    華    民    國    97    年    2     月    14    日
                              書記官  郭  育  玎


司法院資訊處製作；財團法人民間司法改革基金會備份。
